臺灣高等法院刑事裁定
111年度聲字第2461號
聲  請  人  臺灣高等檢察署檢察官
受  刑  人
即  被  告  蔡雅玲



上列聲請人因受刑人數罪併罰有二裁判以上，聲請定其應執行之
刑（聲請案號：臺灣高等檢察署111年度執聲字第1180號），本
院裁定如下：
    主  文
蔡雅玲犯如附表所示各罪所處之刑，應執行有期徒刑貳拾伍年 
。
    理  由
一、聲請意旨略以：上列受刑人即被告蔡雅玲（下稱被告）因毒
    品危害防制條例等數罪，先後經判決確定如附表所示，應依
    刑法第50條第1項第1款、第2項、第53條、第51條第5款規定
    ，定其應執行之刑，爰依刑事訴訟法第477條第1項聲請裁定
    等語。
二、按裁判確定前犯數罪者，併合處罰之，但得易科罰金與不得
    易科罰金之罪、得易服社會勞動與不得易科罰金之罪，均不
    在此限；前項但書情形，被告請求檢察官聲請定應執行刑者
    ，依第51條規定定之；數罪併罰，有二裁判以上，依第51條
    之規定，定其應執行之刑；數罪併罰，分別宣告其罪之刑，
    宣告多數有期徒刑者，於各刑中之最長期以上，各刑合併之
    刑期以下，定其刑期，但不得逾30年，刑法第50條第1項但
    書第1款、第3款、第2項、第53條及第51條第5款定有明文。
    準此，如被告所犯之數罪中有原得易科罰金之罪者，因與他
    罪合併定執行刑，於裁判前所犯數罪兼有得易科罰金、不得
    易科罰金之罪混合時，應繫乎被告之請求與否，而非不問被
    告之利益與意願，一律併合處罰之。又按數罪併罰中之一罪
    ，依刑法規定得易科罰金，若因與不得易科之他罪併合處罰
    結果而不得易科罰金時，原所易科部分所處之刑，自亦無庸
    為易科折算標準之記載，此經司法院釋字第144 號解釋可參
    。再法律上屬於自由裁量之事項，有其外部性界限及內部性
    界限，並非概無拘束，依據法律之具體規定，法院應在其範
    圍選擇為適當之裁判者，為外部性界限；而法院為裁判時，
    應考量法律之目的，及法律秩序之理念所在者，為內部性界
    限；法院為裁判時，二者均不得有所踰越。又刑事訴訟法第
    370條增訂第2項規定：「前項所稱刑，指宣告刑及數罪併罰
    所定應執行之刑。」及第3項規定：「第一項規定，於第一
    審或第二審數罪併罰之判決，一部上訴經撤銷後，另以裁定
    定其應執行之刑時，準用之。」已針對第二審上訴案件之定
    應執行之刑，明定有不利益變更禁止原則之適用，而分屬不
    同案件之數罪併罰，倘一裁判宣告數罪之刑，曾經定其執行
    刑，再與其他裁判宣告之刑定其執行刑時，在法理上亦應同
    受此原則之拘束，亦即另定之執行刑，其裁量所定之刑期，
    不得較重於前定之執行刑加計後裁判宣告之刑之總和（最高
    法院103年度第14次刑事庭會議決議、103年度台抗字第707
    號、第674號裁定意旨參照）。
三、經查：
  ㈠本件被告因毒品危害防制條例等罪，分別經臺灣桃園地方法
    院、臺灣士林地方法院及本院判決處如附表所示之刑，均經
    確定在案，有上開各判決書、本院被告前案紀錄表存卷可佐
    。又附表編號3、5所處罪刑係得易科罰金之罪刑，與其餘附
    表所處罪刑係不得易科罰金之罪刑，固合於刑法第50條第1
    項但書之規定，惟被告已請求檢察官向法院聲請定其應執行
    刑，並於臺灣桃園地方檢察署依民國102年1月23日修正之刑
    法第50條調查受刑人是否聲請定應執行刑調查表親自簽名及
    捺印，有該調查表（見本院卷第17頁）附卷可參，本院自應
    依刑法第50條第2項之規定，依同法第51條規定定其應執行
    刑。
　㈡茲檢察官就該部分聲請定其應執行之刑（檢察官聲請書附表
    編號5案件之犯罪日期應更正如本裁定附表編號5所示），本
    院審核認其聲請為正當，應予准許，並審酌被告如附表各罪
    所示刑度之外部限制（總刑期為有期徒刑120年4月）；而其
    中⑴附表編號1至8所示之罪前經臺灣士林地方法院以106年度
    聲字第1065號裁定應執行有期徒刑12年8月確定；⑵附表編號
    9至16所示之罪前經本院以110年度上訴字第1204號判決處有
    期徒刑18年，再經最高法院111年度台上字第370號駁回上訴
    確定；並考量被告所犯附表編號1至16所示之罪，為施用第
    一級、第二級毒品罪、販賣第一級、第二級毒品罪、轉讓第
    一級毒品罪，該等犯罪罪質類似，犯罪類型、行為態樣、動
    機相似，重複非難性高，另審酌其所犯各罪之法律目的、被
    告違反之嚴重性、所犯數罪為整體非難評價，及貫徹刑法量
    刑公平正義理念之內部限制等，定其應執行之刑如主文所示
    。
  ㈢又本件被告所犯附表編號3、5所示之罪雖經法院判處得易科
    罰金之刑，但因與附表編號1、2、4、6至16所示不得易科罰
    金之刑合併定應執行刑，依上揭說明，自無庸再為易科罰金
    折算標準之諭知，附此敘明。
據上論斷，應依刑事訴訟法第477條第1項，刑法第50條第1項但
書、第2項、第53條、第51條第5款，裁定如主文。　
中　　華　　民　　國　　111 　年　　8 　　月　　29　　日
                  刑事第十一庭  審判長法  官  張江澤
　　　　　　　　　　　　　　　　　　　法  官  章曉文　　
　　　　　　　　　　　　　　　　　　　法  官  郭惠玲
以上正本證明與原本無異。
如不服本裁定，應於收受送達後五日內向本院提出抗告狀。
                                      書記官  湯郁琪
中　　華　　民　　國　　111 　年　　9 　　月　　2 　　日
附表：
編　　　　　號  1 2 3 罪　　　　　名  持有第二級毒品罪 施用第一級毒品罪 施用第二級毒品罪 宣　　告　　刑  有期徒刑8月 有期徒刑9月 （2次） 有期徒刑5月 犯　罪　日　期  104年4月29日 1.104年4月29日 2.104年6月28日 104年6月28日 最　後 事實審 法　　院 臺灣桃園地方法院    案　　號 104年度審訴字第1231、1588號    判決日期 104年12月17日   確　定 判　決 法　　院 同上    案　　號 同上    確定日期 105年1月11日   

編　　　　　號  4 5 6 罪　　　　　名  施用第一級毒品罪 施用第二級毒品罪 販賣第一級毒品罪 宣　　告　　刑  有期徒刑10月  有期徒刑5月 有期徒刑7年8月 （2次） 犯　罪　日　期  104年11月23日 104年11月22日 1.104年8月7日 2.104年9月8日 最　後 事實審 法　　院 臺灣桃園地方法院  臺灣士林地方法院  案　　號 105年度審訴字第884號  106年度審訴字第86號  判決日期 105年9月1日  106年5月10日 確　定 判　決 法　　院 同上  同上  案　　號 同上  同上  確定日期 105年9月26日  106年6月12日 

編　　　　　號  7 8 9 罪　　　　　名  販賣第一級毒品罪 轉讓第一級毒品罪 販賣第一級毒品罪 宣　　告　　刑  有期徒刑7年10月 有期徒刑1年2月 有期徒刑15年4月 犯　罪　日　期  104年8月27日 104年9月8日 104年11月3日 最　後 事實審 法　　院 臺灣士林地方法院  臺灣高等法院  案　　號 106年度審訴字第86號  110年度上訴字第 1204號  判決日期 106年5月10日  110年10月28日 確　定 判　決 法　　院 同上  最高法院  案　　號 同上  111年度台上字第 370號  確定日期 106年6月12日  111年6月15日 

編　　　　　號  10 11 12 罪　　　　　名  販賣第一級毒品罪 販賣第二級毒品罪 販賣第二級毒品罪 宣　　告　　刑  有期徒刑15年6月 有期徒刑3年7月 有期徒刑3年8月 犯　罪　日　期  104年10月6日 104年8月26日 104年9月4日 最　後 事實審 法　　院 臺灣高等法院    案　　號 110年度上訴字第1204號    判決日期 110年10月28日   確　定 判　決 法　　院 最高法院    案　　號 111年度台上字第370號    確定日期 111年6月15日   

編　　　　　號  13 14 15 罪　　　　　名  販賣第二級毒品罪 販賣第二級毒品罪 (共同)販賣第一級毒品罪 宣　　告　　刑  有期徒刑4年4月 有期徒刑4年 有期徒刑7年7月 （3次） 犯　罪　日　期  104年9月29日 104年9月26日 1.104年10月27日 2.104年10月29日 3.104年9月25日 最　後 事實審 法　　院 臺灣高等法院    案　　號 110年度上訴字第1204號    判決日期 110年10月28日   確　定 判　決 法　　院 最高法院    案　　號 111年度台上字第370號    確定日期 111年6月15日   

編　　　　　號  16   罪　　　　　名  販賣第一級毒品罪   宣　　告　　刑  有期徒刑7年8月 （3次）   犯　罪　日　期  1.104年8月26日 2.104年8月31日 3.104年9月2日   最　後 事實審 法　　院 臺灣高等法院    案　　號 110年度上訴字第 1204號    判決日期 110年10月28日   確　定 判　決 法　　院 最高法院    案　　號 111年度台上字第 370號    確定日期 111年6月15日